【裁判字號】    99,小上,8
【裁判日期】    990331
【裁判案由】    給付承攬報酬
【裁判全文】
臺灣士林地方法院民事裁定               99年度小上字第8號
上  訴  人  甲○○
被  上訴人  協恩國際禮儀有限公司
法定代理人  乙○○
上列當事人間請求給付承攬報酬事件，上訴人對於中華民國98年
11月25日本院內湖簡易庭98年度湖小字第1259號第一審判決，提
起上訴，本院裁定如下：
    主  文
上訴駁回。
第二審訴訟費用新台幣壹仟伍佰元由上訴人負擔。
    理  由
一、按關於請求給付金錢或其他代替物或有價證券之訴訟，其標
    的金額或價額在新臺幣（下同）10萬元以下者，適用小額程
    序；次按對於小額訴訟之第一審裁判之上訴，非以其違背法
    令為理由不得為之，民事訴訟法第436 條之8 第1 項、第43
    6 條之24第2 項分別定有明文。又上訴狀內應記載上訴理由
    ，表明下列各款事項：(一)原判決所違背之法令及其具體內容
    。(二)訴訟資料可認為原判決有違背法令之具體事實，觀諸民
    事訴訟法第436 條之25規定甚明。亦即其上訴狀應就第一審
    判決如何違背法令為具體之指摘，並揭示該法規之條項或其
    內容，若係成文法以外之法則，應揭示該法則之旨趣，倘為
    司法院解釋或最高法院之判例，則應揭示該判解之字號或其
    內容，或揭示如何當然違背法令之事實，上訴狀如未依此項
    方法表明者，即難認為已對第一審判決之違背法令有具體之
    指摘（最高法院71年度臺上字第314 號判例參照）。再按，
    上訴狀內未表明上訴理由者，上訴人應於提起上訴後20日內
    ，提出理由書於原審法院，未提出者，毋庸命其補正，由原
    審法院以裁定駁回之；如原審未裁定駁回而上訴不合法者，
    第二審法院仍應以裁定駁回之，民事訴訟法第436 條之32第
    2 項準用同法第471 條第1 項、第444 條規定至明。
二、上訴意旨略以：
（一）被上訴人法定代理人趁上訴人因遭喪母之痛而精神耗弱，
      一再提高喪葬費用，詐取不當之金額，欺負上訴人是弱勢
      身心障礙人士。原判決認定原審另被告白明松同意給付全
      部喪葬費用，但上訴人則僅承諾在不超過一定範圍金額內
      盡力籌措喪葬費用，被上訴人知悉上訴人與上訴人之母均
      為低收入戶。曾擬治喪費用單據金額僅9 萬9,000 多元交
      付上訴人，被上訴人代理人亦曾經承諾喪葬費用不會超過
      18萬元，此有證人賴秀汝可證。被上訴人代理人事後卻一
      再加碼使所有費用高達近40萬元。被上訴人明知低收入戶
      亡者，只需辦理聯合奠祭即可不需花費喪葬費用，被上訴
      人卻一再唆使上訴人辦理各種喪葬儀式，欺負上訴人為弱
      勢殘障人士，提出不合理之要求，又不肯與上訴人簽立合
      約書。上訴人已給付應付款項，且亦超過上訴人所預算之
      範圍，故被上訴人有必要返還上訴人溢繳之款項。另被上
      訴人法定代理人與原審另原告白明松接洽時亦有莊明姿等
      證人為證。原審另被告白明松既然表示願意負全額喪葬費
      ，且上訴人與被上訴人法定代理人並不認識，全因原審另
      被告白明松與被上訴人法定代理人非常熟識，而加以介紹
      ，始由被上訴人承攬喪葬事宜，復以被上訴人與原審另被
      告白明松間私下協商承諾喪葬費，自應由原審另被告白明
      松負擔，但被上訴人法定代理人卻僅向上訴人索討，且原
      審判決亦只判命上訴人負擔所有一切喪葬費用，上訴人實
      無法甘服。
（二）又上訴人與原審另被告白明松間因上訴人於亡母生前受贈
      房屋一棟，原審另被告白明松因而懷恨在心，往來間亦多
      有嫌隙，原審另被告白明松才故意與被上訴人法定代理人
      計謀共同陷害上訴人。原審另被告白明松提議舉行誦經法
      會，此為被上訴人及原審另被告白明松之離婚配偶盧寶秀
      所自承，上訴人未提出此要求，因上訴人家境貧寒，不敢
      反對亦無力制止。誦經法會係原審另被告白明松等提議，
      並由原審另被告白明松與被上訴人商議而舉行，此節費用
      6 萬5,000 元應由原審另被告白明松負擔。
（三）被上訴人與上訴人從未簽定任何契約，被上訴人所提之單
      據均為被上訴人自擬，上訴人亦未見過單據，且被上訴人
      知悉上訴人之母為低收入戶，未盡心辦理喪葬適宜，治喪
      事期間未露面超過4 次，卻收費達30餘萬元，並不合理。
      原審未盡調查之責，僅採信被上訴人及原審另被告白明松
      等之不實陳述，未採信上訴人之抗辯。上訴人與原審另被
      告白明松之母所生之喪葬費用應由子女共同分擔喪葬費，
      但此次之喪葬費用卻全由上訴人負擔，而原審另被告白明
      松等卻未付分文，還取走誦經法會供品，故應命原審另被
      告應分擔喪葬費。
三、本件訴訟標的金為10萬元以下，原審乃依小額訴訟程序審理
    ，而上訴人對於該小額訴訟第一審判決不服，於98年12月14
    日提出上訴，惟該上訴狀並未附上訴理由，嗣於98年12月23
    日、99年2 月25日始補提上訴理由狀，核其上訴理由，僅就
    (一)原審認定上訴人為上訴人之母喪葬事宜承攬契約之當事人
    ，而判命上訴人給付承攬報酬，並未判命原審另被告白明松
    分擔承攬報酬給付之責任，且喪葬費用過高，超過上訴人之
    預算；(二)應給付之承攬報酬中關於誦經法會費用6 萬5,000
    元之費用，因係原審另被告白明松同意舉行，故不應由上訴
    人負擔、被上訴人收費不合理等情為爭執，並泛稱原審未盡
    調查之能事，並未具體指出原判決違背何等法規之內容及事
    實，揆諸上開說明，其上訴即難認為合法，爰依法裁定駁回
    其上訴。
三、本件訴訟費用額，確定如主文所示之金額，並應由上訴人負
    擔。
據上論結，依民事訴訟法第436條之32第2項、第444條第1項、第
436條之19、第95條、第78條，裁定如主文。
中    華    民    國    99    年    3     月    31    日
                  民事第一庭  審判長法  官  俞慧君
                                    法  官  王本源
                                    法  官  黃珮禎
以上正本證明與原本無異。
本件裁定不得抗告。
中    華    民    國    99    年    4     月    2     日
                                    書記官  蔡東晏

司法院資訊處製作；財團法人民間司法改革基金會備份。
